# 请教陈版，关于期后子公司注销的问题

提问人：leonyan1021 时间：2021-04-09 12:33:06
请教陈版：
某上市公司在 2021 年 1 月发布公告，拟对下设两家子公司进行清算并注销， 2021 年 3 月完成清算工作并完成工商注销工作。请问：在 2020 年合并报表中是否应正常将两家公司纳入合并范围？如果纳入合并范围的话，两家公司的财务报表编制基础还是以持续经营为假设编制还是？关于这块我们查询了很多上市公司的案例，目前查到的都不太明显，但是看财报数据应该是子公司报表以持续经营假设继续纳入合并范围计算的，我们这块拿捏不太准确，请教陈版予以解惑，谢谢。

回答人：chenyiwei
因为是正常清算，因此这两家子公司应正常纳入合并范围直至清算完毕，其资产负债表上所有项目清零为止。
类似问题可参考《中审众环研究 2020 》中的以下问答：
问题3-2-95（已经进入清算程序的子公司是否纳入合并范围）
问题3-2-118（子公司清算期间的合并报表问题）